# 平行股权之间的关联方进行交易

提问人：田键泯 时间：2019-05-18 11:46:52
@chenyiwie 陈老师，今年在年审的时候遇到几个情况，A 公司为自然人股东甲所控制，甲同时控制 B、C 公司，故 A、B、C 从股权架构来看是关联方，现在 A 的部分主营业务收入通过出售给 B，B 在转售，利润留存在B 公司，我们在做 A 公司的尽调，实际上要公允反映A 的真实经营情况，应当将 B 部分收入成本合并进来处理，陈老师，我想问：从股权架构来看，B 不属于 A 的子公司，我们应该根据什么样的条文或者准则去处理这样的情况。

回答人：chenyiwei
实际上并不是 “将B 部分收入成本合并进来处理”，而是将 A 出售给B的商品的关联交易价格按照公允价值进行调整，同时将实际上无法收取的这部分调整收入金额作为对所有者的分配，调整资本公积。即调整分录是：借：
资本公积——资本溢价，贷：主营业务收入。这个调整所依据的原理就是一般的权益性交易原则，在财会函 [2008]60 号、财会 [2009]16 号等文件中均有提及。